臺灣臺北地方法院民事簡易判決
111年度北簡字第10694號
原      告  胡秀芬  
被      告  胡立夫  
訴訟代理人  薛智友律師
            王琬華律師
上列當事人間請求給付遲延利息事件，本院於中華民國111年9月
2日言詞辯論終結，本院判決如下︰
    主      文
原告之訴駁回。
訴訟費用由原告負擔。
    事實及理由
一、原告主張：就兩造與訴外人間之遺產分割案件，前經本院以
    110年度重家繼訴字第5號判決（下稱系爭判決），該判決已
    於民國111年1月21日確定，嗣因判決内容有誤寫之情形，再
    由本院予以裁定更正。依上開判決内容，被告應給付原告新
    臺幣（下同）12,222,042元，原告應給付被告11,053,322元
    及負擔訴訟費用118,048元，兩相抵銷後，被告尚應給付原
    告11,050,672元，且就上開金額之計算，並經原告之代理人
    於111年2月10日提交與被告之代理人，然被告僅於111年3月
    30日給付500萬元，就餘款6,050,672元部份，經扣除原告嗣
    後應給付予被告之其他款項，所餘款項5,535,017元則係於1
    11年月5日清償完畢。本件被告提起分割遺產之訴，業經本
    院判決被告應給付若干金額與原告，此判決並於111年1月21
    日確定，因此被告於111年1月21日即有給付如上所述款項之
    義務，此部份應屬有確定期限之給付，無待原告催告，被告
    即負遲延責任，況且原告最遲亦已於111年2月10日催告其給
    付，雖被告嗣後分別於111年3月30日及111年5月5日清償債
    務，然原告仍得請求自111年1月22日起算迄至清償日止之遲
    延利息共計127,962元，爰依法提起本件訴訟等語。並聲明
    ：被告應給付原告127,962元。
二、被告辯稱：
  ㈠兩造及訴外人胡文泳均為被繼承人胡徐珠之子女即繼承人，
    被告並就被繼承人胡徐珠遺產分割乙事提起訴訟，前經系爭
    判決作成分割方法，兩造及訴外人胡文泳均未上訴，是系爭
    判決於111年1月21日確定。又系爭判決確定後，兩造為免遺
    產分割之手續繁雜，便各自委由律師進行分割遺產事宜之協
    商，並於111年2月24日進行協商會議，該次會議就系爭判決
    所列胡徐珠之各項遺產分割方式進行討論，決議略為：「保
    管箱財物部分由被告與訴外人胡文泳以27萬元價購，並約定
    於111年3月4日前往銀行共同開啟保管箱；信託及股票部分
    為利分割方便，形式上簽屬遺產分割協議書，指定一人（即
    原告）繼承後進行處分，再將取得款項平均分配；銀行存款
    部分則是被告方及原告委任之律師前往各家銀行辦理手續」
    ，至於不動產部分，因原告不願委任代書處理，被告僅能自
    行委任代書，並約定原告應提供必要文件予代書，於原告提
    供相關文件並不動產辦理過戶完竣後，被告依系爭判決給付
    找補金額；又因代書於111年2月24日會議上表示，過戶手續
    應可於3月底前辦妥，故被告早於111年3月底前備妥給付給
    原告之找補金。
  ㈡然被繼承人胡徐珠之遺產中動產部分（含存款、股票、信託
    、保險、保管箱等）均辦妥，兩造及訴外人胡文泳均無異議
    ，不動產部分經代書於111年3月30日告知，因系爭判決記載
    有誤，需聲請更正後始可辦理登記，被告旋即於111年3月30
    日當天就具狀聲請裁定更正，並馬上告知原告斯時委任之律
    師，經原告透過律師表示希望至少能先付500萬元，被告便
    於111年3月30日當天就先將500萬元匯給原告。嗣後，原告
    於111年4月1日向被告索取聲請更正之訴狀，並透過律師表
    示「希望被告儘可能於111年4月10日前匯款，再將可能需要
    文件交予代書」，復於111年4月7日改稱「應於111年4月10
    日補足差額134萬9667元，剩餘找補金應於收到更正裁定（
    或裁定確定證明書）後3日內給付」。被告並於111年4月29
    日收到系爭判決更正裁定，因當天為周五，隔日適逢周休二
    日，被告於111年5月2日馬上與原告確認總共應給付給原告
    之金額為何，經原告於111年5月4日確認應給付之金額為5,5
    35,017元，被告旋即於111年5月5日將5,535,017元如數匯款
    給原告。而系爭判決之更正裁定確定證明書，被告於111年5
    月27日收到，系爭不動產則於111年6月2日始由代書代為辦
    理登記完竣。
  ㈢系爭判決雖就被繼承人胡徐珠之遺產作出分割方案，且因無
    人上訴而確定，故有執行力，然判決有執行力與找補金之給
    付期限無涉；且兩造嗣後係各自委任律師辦理遺產分割事宜
    ，因原告不願共同委任代書辦理不動產登記，被告為恐原告
    不配合代書交付相關文件，當然無可能於判決確定時就給付
    找補金，而是約定於原告交付所需文件予代書後，依代書指
    示匯款。是嗣後代書發現系爭判決有誤需要更正判決，以及
    核發更正裁定確定證明書之時間，均非被告所能控制，原告
    既尚未依判決履行使被告取得分割後之不動產登記事宜，被
    告即無依判決先行給付找補金額之義務，被告為展誠意，仍
    於未取得不動產前，就依原告所請，期前給付500萬元予原
    告。且兩造於111年5月2日至111年5月4日間討論被告應給付
    給原告之剩餘找補金額時，均未見原告主張「被告已遲延給
    付」，被告更依約於111年5月5日給付5,535,017元，被告並
    無遲延給付。
  ㈣並聲明：原告之訴駁回。
三、兩造不爭執之事實：
　㈠兩造及訴外人胡文泳均為被繼承人胡徐珠之子女，被告並就
    被繼承人胡徐珠遺產分割乙事提起訴訟，前經系爭判決作成
    分割方法，並於111年1月21日確定，嗣因判決内容有誤寫之
    情形，再由本院予以裁定更正。
　㈡依系爭判決，被告應給付原告12,222,042元，原告應給付被
    告11,053,322元及負擔訴訟費用118,048元，兩相抵銷後，
    被告尚應給付原告11,050,672元。
　㈢被告於111年3月30日給付原告500萬元，就餘款6,050,672元
    部份，經扣除原告嗣後應給付予被告之其他款項，所餘款項
    5,535,017元於111年月5日清償完畢。
四、原告主張被告應給付遲延利息127,962元，則為被告所否認
    ，並以前揭情詞置辯，經查，
  ㈠按遲延之債務，以支付金錢為標的者，債權人得請求依法定
    利率計算之遲延利息，民法第233條第1項前段定有明文。又
    按給付有確定期限者，債務人自期限屆滿時起，負遲延責任
    。給付無確定期限者，債務人於債權人得請求給付時，經其
    催告而未為給付，自受催告時起，負遲延責任。其經債權人
    起訴而送達訴狀，或依督促程序送達支付命令，或為其他相
    類之行為者，與催告有同一之效力。前項催告定有期限者，
    債務人自期限屆滿時起負遲延責任，民法第229條亦有明文
    。準此，給付定有確定履行期限者，債務人固自期限屆滿時
    ，負遲延責任，惟給付無確定期限者，債務人則自債權人給
    付催告或為與催告有同一效力之行為，仍未為給付時，始負
    遲延責任。次按確定判決之執行力，僅係表彰受補償之共有
    人即補償金債權人對於該補償金債務人確定有該補償金請求
    權，而得隨時請求該補償金債務人給付，如補償金債務人未
    任意履行，補償金債權人得聲請強制執行而已，該確定判決
    並未一併定補償金債務人應於何時給付，是應認即該補償金
    之給付並未定有確定期限。
　㈡經查，原告據以請求遲延利息之補償金係法院分割遺產而來
    ，為法院之分割方法，系爭判決雖判命被告應以金錢補償原
    告，惟該確定判決並未一併定補償金債務人應於何時給付，
    故原告據系爭判決請求之補償金遲延利息，依民法第229條
    規定，應於原告為補償金給付催告或與催告有同一效力之行
    為，而仍不為給付時，始負遲延責任，是被告前揭所辯，堪
    可採信。本件原告未向被告為催告或為與催告有同一效力之
    行為，則其請求被告給付遲延利息，洵屬無據。
五、綜上所述，原告提起本件訴訟，請求被告給付遲延利息127,
    962元，為無理由，應予駁回。
六、本件事證已臻明確，兩造其餘之攻擊或防禦方法及未經援用
    之證據，經本院斟酌後，認為均不足以影響本判決之結果，
    爰不逐一詳予論駁，併予敘明。　　　　　　　
七、訴訟費用負擔之依據：民事訴訟法第78條。
中　　華　　民　　國　　111 　年　　9 　　月　　23　　日
　　　　　　　  　       臺北簡易庭　
　　　　　　　　　            法　    官　郭美杏
以上正本係照原本作成。
如不服本判決，應於判決送達後20日內向本院（臺北市○○○路
0 段000 巷0 號）提出上訴狀。（須按他造當事人之人數附繕本
）。如委任律師提起上訴者，應一併繳納上訴審裁判費。
中　　華　　民　　國　　111 　年　　9 　　月　　23　　日
            　　　　　　　　　書　記　官  林玗倩